【裁判字號】    90,上易,159
【裁判日期】    891027
【裁判案由】    違反電子遊戲場業管理條例
【裁判全文】
臺灣高等法院刑事判決                              九十年度上易字第一五九號
    上  訴  人    臺灣桃園地方法院檢察署檢察官
    被      告    甲○○
右上訴人因被告違反電子遊戲場業管理條例案件，不服臺灣桃園地方法院八十九年度
易字第二六三五號，中華民國八十九年十月二十七日第一審判決（起訴案號：臺灣桃
園地方法院檢察署八十九年度偵字第九四０七號）提起上訴，本院判決如左：
    主  文
上訴駁回。
    理  由
一、公訴意旨略以：被告甲○○明知未依電子遊戲場業管理條例規定辦理營利事業登
    記者，不得經營電子遊戲場業，竟仍基於常業之故意，自民國（下同）八十九年
    四月十五日起，在桃園縣龜山鄉○○路二一二號「銘津超市商店」之公眾得出入
    場所，設置電動機具大舞台、永聯之星各一台，並經營電子遊戲場與不特定之人
    賭博財物，嗣於同年月十八日晚上十時二十分許為警當場查獲，並扣得上開賭博
    之電動機具二台及機具內之賭資共新台幣二千一百九十元，因認被告涉犯電子遊
    戲場業管理條例第十五條、第二十二條及刑法第二百六十六條第一項前段賭博等
    罪嫌云云。
二、按案件曾經判決確定者，應諭知免訴之判決，刑事訴訟法第三百零二條第一款，
    定有明文。此項訴訟法上所謂一事不再理原則，係指同一案件經有實體上之確定
    判決，該被告應否受刑事制裁，即因前次判決而確定，其犯罪之起訴權既已消滅
    ，不得再為訴訟之客體，另為其他有罪或無罪之實體裁判，且此項原則，關於實
    體上或裁判上一罪（如刑法第五十五條及第五十六條之犯罪），其一部事實既經
    判決確定者，對於構成犯罪之其他部分，均應適用，然必須為同一訴訟客體，亦
    即被告與犯罪事實均屬同一時，始能適用（最高法院二十四年上字第一五二號判
    例參照）。
三、本件被告甲○○因未依規定辦理營利事業登記而擺設電動賭博機具與不特定人賭
    博財物之行為，同時觸犯未經許可經營電子遊戲場業及賭博二罪，為異種想像競
    合犯，而被告所犯賭博罪部分，業經臺灣桃園地方法院桃園簡易庭於八十九年五
    月二十二日以八十九年度桃簡字第七九六號判處罰金五千元如易服勞役以三百元
折算一日，並於同年八月八日判決確定，此有該刑事簡易判決書及本院被告全國
    前案紀錄表附卷可按。公訴人復於八十九年八月二十二日就同一案件，向原審法
    院聲請簡易判決處刑，然查聲請書所載事實，與臺灣桃園地方法院八十九年五月
    二十二日以八十九年度桃簡字第七九六號判決書內容所載，被告及犯罪事實均屬
    同一，為同一案件，且本件前案既經判決確定，並已執畢，惟公訴人於八十九年
    八月二十二日就同一案件，重行起訴，依前開說明，應諭知免訴之判決。原審同
    此見解，依刑事訴訟法第四百五十二條、第四百五十一條之一第四項但書第三款
    ，因認不宜逕以簡易判決處刑，改依通常程序審理並依同法第三百零二條第一款
    規定，諭知本件免訴，經核並無不合。檢察官上訴意旨：以依電子遊戲場業管理
    條例第十五條，所處罰者為擺放電動賭博機具之作為，及未向主管機關聲請登記
    之不作為，擺放電動賭博基具並不當然發生與賭客對賭之必然結果，因此，被告
    一為擺放賭博機具之行為，即觸犯電子遊戲場業管理處罰條例第十五條規定，然
    須待賭客把玩該機具時，被告始另觸犯賭博罪，被告所為係二行為，二罪間犯意
    個別，罪名互異，應以數罪併罰論處等情，依上說明，自屬無理由，應予駁回，
    爰不經言詞辯論為之。
據上論斷，應依刑事訴訟法第三百六十八條、第三百七十二條，判決如主文。
中      華      民      國     九十     年      二      月    二十      日
                              臺灣高等法院刑事第二十一庭
                                  審判長法  官  葉  騰  瑞
                                        法  官
                                        法  官  江  國  華
右正本證明與原本無異。
不得上訴。
                                        書記官  吳  碧  玲
中      華      民      國     九十     年      二      月  二十二      日
附錄：本案論罪科刑法條全文


司法院資訊處製作；財團法人民間司法改革基金會備份。
